Inventaris van archiefbescheiden betreffende Toekenning Metalen Kruizen en Bronzen Medailles, 1831-1834
Nationaal Archief, Den Haag
- Stukken betreffende het verlenen van het Metalen Kruis aan personeel, 1-1213
  - Regiment lanciers nr. 10., 702-723; omslag
    - Bestanddeel 2, 703
    - Bestanddeel 3, 704
    - Bestanddeel 4, 705
    - Bestanddeel 5, 706
    - Bestanddeel 6, 707
    - Bestanddeel 7, 708
    - Bestanddeel 8, 709
    - Bestanddeel 9, 710
    - Bestanddeel 10, 711
    - Bestanddeel 11, 712
    - Bestanddeel 12, 713
    - Bestanddeel 13, 714
    - Bestanddeel 14, 715
    - Bestanddeel 15, 716
    - Bestanddeel 16, 717
    - Bestanddeel 17, 718
    - Bestanddeel 18, 719
    - Bestanddeel 19, 720
    - Bestanddeel 20, 721
    - Bestanddeel 21, 722
    - Bestanddeel 22, 723
  - Regiment lichte dragonders nr. 4., 724-741; omslag
    - Bestanddeel 1, 724
    - Bestanddeel 2, 725
    - Bestanddeel 3, 726
    - Bestanddeel 4, 727
    - Bestanddeel 5, 728
    - Bestanddeel 6, 729
    - Bestanddeel 7, 730
    - Bestanddeel 8, 731
    - Bestanddeel 9, 732
    - Bestanddeel 10, 733
    - Bestanddeel 11, 734
    - Bestanddeel 12, 735
    - Bestanddeel 13, 736
    - Bestanddeel 14, 737
    - Bestanddeel 15, 738
    - Bestanddeel 16, 739
    - Bestanddeel 17, 740
    - Bestanddeel 18, 741
  - Regiment lichte dragonders nr. 5., 742-770; omslag
    - Bestanddeel 1, 742
    - Bestanddeel 2, 743
    - Bestanddeel 3, 744
    - Bestanddeel 4, 745
    - Bestanddeel 5, 746
    - Bestanddeel 6, 747
    - Bestanddeel 7, 748
    - Bestanddeel 8, 749
    - Bestanddeel 9, 750
    - Bestanddeel 10, 751
    - Bestanddeel 11, 752
    - Bestanddeel 12, 753
    - Bestanddeel 13, 754
    - Bestanddeel 14, 755
    - Bestanddeel 15, 756
    - Bestanddeel 16, 757
    - Bestanddeel 17, 758
    - Bestanddeel 18, 759
    - Bestanddeel 19, 760
    - Bestanddeel 20, 761
    - Bestanddeel 21, 762
    - Bestanddeel 22, 763
    - Bestanddeel 23, 764
    - Bestanddeel 24, 765
    - Bestanddeel 25, 766
    - Bestanddeel 26, 767
    - Bestanddeel 27, 768
    - Bestanddeel 28, 769
    - Bestanddeel 29, 770
  - Regiment huzaren nr. 6., 771-798; omslag
    - Bestanddeel 1, 771
    - Bestanddeel 2, 772
    - Bestanddeel 3, 773
    - Bestanddeel 4, 774
    - Bestanddeel 5, 775
    - Bestanddeel 6, 776
    - Bestanddeel 7, 777
    - Bestanddeel 8, 778
    - Bestanddeel 9, 779
    - Bestanddeel 10, 780
    - Bestanddeel 11, 781
    - Bestanddeel 12, 782
    - Bestanddeel 13, 783
    - Bestanddeel 14, 784
    - Bestanddeel 15, 785
    - Bestanddeel 16, 786
    - Bestanddeel 17, 787
    - Bestanddeel 18, 788
    - Bestanddeel 19, 789
    - Bestanddeel 20, 790
    - Bestanddeel 21, 791
    - Bestanddeel 22, 792
    - Bestanddeel 23, 793
    - Bestanddeel 24, 794
    - Bestanddeel 25, 795
    - Bestanddeel 26, 796
    - Bestanddeel 27, 797
    - Bestanddeel 28, 798
  - Korps Rijdende Artillerie., 799-874; pak
    - Bestanddeel 1, 799
    - Bestanddeel 2, 800
    - Bestanddeel 3, 801
    - Bestanddeel 4, 802
    - Bestanddeel 5, 803
    - Bestanddeel 6, 804
    - Bestanddeel 7, 805
    - Bestanddeel 8, 806
    - Bestanddeel 9, 807
    - Bestanddeel 10, 808
    - Bestanddeel 11, 809
    - Bestanddeel 12, 810
    - Bestanddeel 13, 811
    - Bestanddeel 14, 812
    - Bestanddeel 15, 813
    - Bestanddeel 16, 814
    - Bestanddeel 17, 815
    - Bestanddeel 18, 816
    - Bestanddeel 19, 817
    - Bestanddeel 20, 818
    - Bestanddeel 21, 819
    - Bestanddeel 22, 820
    - Bestanddeel 23, 821
    - Bestanddeel 24, 822
    - Bestanddeel 25, 823
    - Bestanddeel 26, 824
    - Bestanddeel 27, 825
    - Bestanddeel 28, 826
    - Bestanddeel 29, 827
    - Bestanddeel 30, 828
    - Bestanddeel 31, 829
    - Bestanddeel 32, 830
    - Bestanddeel 33, 831
    - Bestanddeel 34, 832
    - Bestanddeel 35, 833
    - Bestanddeel 36, 834
    - Bestanddeel 37, 835
    - Bestanddeel 38, 836
    - Bestanddeel 39, 837
    - Bestanddeel 40, 838
    - Bestanddeel 41, 839
    - Bestanddeel 42, 840
    - Bestanddeel 43, 841
    - Bestanddeel 44, 842
    - Bestanddeel 45, 843
    - Bestanddeel 46, 844
    - Bestanddeel 47, 845
    - Bestanddeel 48, 846
    - Bestanddeel 49, 847
    - Bestanddeel 50, 848
    - Bestanddeel 51, 849
    - Bestanddeel 52, 850
    - Bestanddeel 53, 851
    - Bestanddeel 54, 852
    - Bestanddeel 55, 853
    - Bestanddeel 56, 854
    - Bestanddeel 57, 855
    - Bestanddeel 58, 856
    - Bestanddeel 59, 857
    - Bestanddeel 60, 858
    - Bestanddeel 61, 859
    - Bestanddeel 62, 860
    - Bestanddeel 63, 861
    - Bestanddeel 64, 862
    - Bestanddeel 65, 863
    - Bestanddeel 66, 864
    - Bestanddeel 67, 865
    - Bestanddeel 68, 866
    - Bestanddeel 69, 867
    - Bestanddeel 70, 868
    - Bestanddeel 71, 869
    - Bestanddeel 72, 870
    - Bestanddeel 73, 871
    - Bestanddeel 74, 872
    - Bestanddeel 75, 873
    - Bestanddeel 76, 874
  - Bataljons veldartillerie., 875-985; pak
    - Bestanddeel 1, 875
    - Bestanddeel 2, 876
    - Bestanddeel 3, 877
    - Bestanddeel 4, 878
    - Bestanddeel 5, 879
    - Bestanddeel 6, 880
    - Bestanddeel 7, 881
    - Bestanddeel 8, 882
    - Bestanddeel 9, 883
    - Bestanddeel 10, 884
    - Bestanddeel 11, 885
    - Bestanddeel 12, 886
    - Bestanddeel 13, 887
    - Bestanddeel 14, 888
    - Bestanddeel 15, 889
    - Bestanddeel 16, 890
    - Bestanddeel 17, 891
    - Bestanddeel 18, 892
    - Bestanddeel 19, 893
    - Bestanddeel 20, 894
    - Bestanddeel 21, 895
    - Bestanddeel 22, 896
    - Bestanddeel 23, 897
    - Bestanddeel 24, 898
    - Bestanddeel 25, 899
    - Bestanddeel 26, 900
    - Bestanddeel 27, 901
    - Bestanddeel 28, 902
    - Bestanddeel 29, 903
    - Bestanddeel 30, 904
    - Bestanddeel 31, 905
    - Bestanddeel 32, 906
    - Bestanddeel 33, 907
    - Bestanddeel 34, 908
    - Bestanddeel 35, 909
    - Bestanddeel 36, 910
    - Bestanddeel 37, 911
    - Bestanddeel 38, 912
    - Bestanddeel 39, 913
    - Bestanddeel 40, 914
    - Bestanddeel 41, 915
    - Bestanddeel 42, 916
    - Bestanddeel 43, 917
    - Bestanddeel 44, 918
    - Bestanddeel 45, 919
    - Bestanddeel 46, 920
    - Bestanddeel 47, 921
    - Bestanddeel 48, 922
    - Bestanddeel 49, 923
    - Bestanddeel 50, 924
    - Bestanddeel 51, 925
    - Bestanddeel 52, 926
    - Bestanddeel 53, 927
    - Bestanddeel 54, 928
    - Bestanddeel 55, 929
    - Bestanddeel 56, 930
    - Bestanddeel 57, 931
    - Bestanddeel 58, 932
    - Bestanddeel 59, 933
    - Bestanddeel 60, 934
    - Bestanddeel 61, 935
    - Bestanddeel 62, 936
    - Bestanddeel 63, 937
    - Bestanddeel 64, 938
    - Bestanddeel 65, 939
    - Bestanddeel 66, 940
    - Bestanddeel 67, 941
    - Bestanddeel 68, 942
    - Bestanddeel 69, 943
    - Bestanddeel 70, 944
    - Bestanddeel 71, 945
    - Bestanddeel 72, 946
    - Bestanddeel 73, 947
    - Bestanddeel 74, 948
    - Bestanddeel 75, 949
    - Bestanddeel 76, 950
    - Bestanddeel 77, 951
    - Bestanddeel 78, 952
    - Bestanddeel 79, 953
    - Bestanddeel 80, 954
    - Bestanddeel 81, 955
    - Bestanddeel 82, 956
    - Bestanddeel 83, 957
    - Bestanddeel 84, 958
    - Bestanddeel 85, 959
    - Bestanddeel 86, 960
    - Bestanddeel 87, 961
    - Bestanddeel 88, 962
    - Bestanddeel 89, 963
    - Bestanddeel 90, 964
    - Bestanddeel 91, 965
    - Bestanddeel 92, 966
    - Bestanddeel 93, 967
    - Bestanddeel 94, 968
    - Bestanddeel 95, 969
    - Bestanddeel 96, 970
    - Bestanddeel 97, 971
    - Bestanddeel 98, 972
    - Bestanddeel 99, 973
    - Bestanddeel 100, 974
    - Bestanddeel 101, 975
    - Bestanddeel 102, 976
    - Bestanddeel 103, 977
    - Bestanddeel 104, 978
    - Bestanddeel 105, 979
    - Bestanddeel 106, 980
    - Bestanddeel 107, 981
    - Bestanddeel 108, 982
    - Bestanddeel 109, 983
    - Bestanddeel 110, 984
    - Bestanddeel 111, 985
  - Bataljons artillerie transporttrein., 986-1046; omslag
    - Bestanddeel 1, 986
    - Bestanddeel 2, 987
    - Bestanddeel 3, 988
    - Bestanddeel 4, 989
    - Bestanddeel 5, 990
    - Bestanddeel 6, 991
    - Bestanddeel 7, 992
    - Bestanddeel 8, 993
    - Bestanddeel 9, 994
    - Bestanddeel 10, 995
    - Bestanddeel 11, 996
    - Bestanddeel 12, 997
    - Bestanddeel 13, 998
    - Bestanddeel 14, 999
    - Bestanddeel 15, 1000
    - Bestanddeel 16, 1001
    - Bestanddeel 17, 1002
    - Bestanddeel 18, 1003
    - Bestanddeel 19, 1004
    - Bestanddeel 20, 1005
    - Bestanddeel 21, 1006
    - Bestanddeel 22, 1007
    - Bestanddeel 23, 1008
    - Bestanddeel 24, 1009
    - Bestanddeel 25, 1010
    - Bestanddeel 26, 1011
    - Bestanddeel 27, 1012
    - Bestanddeel 28, 1013
    - Bestanddeel 29, 1014
    - Bestanddeel 30, 1015
    - Bestanddeel 31, 1016
    - Bestanddeel 32, 1017
    - Bestanddeel 33, 1018
    - Bestanddeel 34, 1019
    - Bestanddeel 35, 1020
    - Bestanddeel 36, 1021
    - Bestanddeel 37, 1022
    - Bestanddeel 38, 1023
    - Bestanddeel 39, 1024
    - Bestanddeel 40, 1025
    - Bestanddeel 41, 1026
    - Bestanddeel 42, 1027
    - Bestanddeel 43, 1028
    - Bestanddeel 44, 1029
    - Bestanddeel 45, 1030
    - Bestanddeel 46, 1031
    - Bestanddeel 47, 1032
    - Bestanddeel 48, 1033
    - Bestanddeel 49, 1034
    - Bestanddeel 50, 1035
    - Bestanddeel 51, 1036
    - Bestanddeel 52, 1037
    - Bestanddeel 53, 1038
    - Bestanddeel 54, 1039
    - Bestanddeel 55, 1040
    - Bestanddeel 56, 1041
    - Bestanddeel 57, 1042
    - Bestanddeel 58, 1043
    - Bestanddeel 59, 1044
    - Bestanddeel 60, 1045
    - Bestanddeel 61, 1046
  - Bataljons vrijwillige artillerie., 1047-1082; omslag
    - Bestanddeel 1, 1047
    - Bestanddeel 2, 1048
    - Bestanddeel 3, 1049
    - Bestanddeel 4, 1050
    - Bestanddeel 5, 1051
    - Bestanddeel 6, 1052
    - Bestanddeel 7, 1053
    - Bestanddeel 8, 1054
    - Bestanddeel 9, 1055
    - Bestanddeel 10, 1056
    - Bestanddeel 11, 1057
    - Bestanddeel 12, 1058
    - Bestanddeel 13, 1059
    - Bestanddeel 14, 1060
    - Bestanddeel 15, 1061
    - Bestanddeel 16, 1062
    - Bestanddeel 17, 1063
    - Bestanddeel 18, 1064
    - Bestanddeel 19, 1065
    - Bestanddeel 20, 1066
    - Bestanddeel 21, 1067
    - Bestanddeel 22, 1068
    - Bestanddeel 23, 1069
    - Bestanddeel 24, 1070
    - Bestanddeel 25, 1071
    - Bestanddeel 26, 1072
    - Bestanddeel 27, 1073
    - Bestanddeel 28, 1074
    - Bestanddeel 29, 1075
    - Bestanddeel 30, 1076
    - Bestanddeel 31, 1077
    - Bestanddeel 32, 1078
    - Bestanddeel 33, 1079
    - Bestanddeel 34, 1080
    - Bestanddeel 35, 1081
    - Bestanddeel 36, 1082
  - 3de bataljon artillerie nationale militie., 1083-1101; omslag
    - Bestanddeel 1, 1083
    - Bestanddeel 2, 1084
    - Bestanddeel 3, 1085
    - Bestanddeel 4, 1086
    - Bestanddeel 5, 1087
    - Bestanddeel 6, 1088
    - Bestanddeel 7, 1089
    - Bestanddeel 8, 1090
    - Bestanddeel 9, 1091
    - Bestanddeel 10, 1092
    - Bestanddeel 11, 1093
    - Bestanddeel 12, 1094
    - Bestanddeel 13, 1095
    - Bestanddeel 14, 1096
    - Bestanddeel 15, 1097
    - Bestanddeel 16, 1098
    - Bestanddeel 17, 1099
    - Bestanddeel 18, 1100
    - Bestanddeel 19, 1101
  - 4de bataljon artillerie nationale militie., 1102-1122; omslag
    - Bestanddeel 1, 1102
    - Bestanddeel 2, 1103
    - Bestanddeel 3, 1104
    - Bestanddeel 4, 1105
    - Bestanddeel 5, 1106
    - Bestanddeel 6, 1107
    - Bestanddeel 7, 1108
    - Bestanddeel 8, 1109
    - Bestanddeel 9, 1110
    - Bestanddeel 10, 1111
    - Bestanddeel 11, 1112
    - Bestanddeel 12, 1113
    - Bestanddeel 13, 1114
    - Bestanddeel 14, 1115
    - Bestanddeel 15, 1116
    - Bestanddeel 16, 1117
    - Bestanddeel 17, 1118
    - Bestanddeel 18, 1119
    - Bestanddeel 19, 1120
    - Bestanddeel 20, 1121
    - Bestanddeel 21, 1122
  - 6de bataljon artillerie nationale militie., 1123-1135; omslag
    Hierin ook stukken betreffende het verlenen van de bronzen
    medaille.
    - Bestanddeel 1, 1123
    - Bestanddeel 2, 1124
    - Bestanddeel 3, 1125
    - Bestanddeel 4, 1126
    - Bestanddeel 5, 1127
    - Bestanddeel 6, 1128
    - Bestanddeel 7, 1129
    - Bestanddeel 8, 1130
    - Bestanddeel 9, 1131
    - Bestanddeel 10, 1132
    - Bestanddeel 11, 1133
    - Bestanddeel 12, 1134
    - Bestanddeel 13, 1135
  - 1ste artillerie-directie, Rijksgeschutgieterij en directie der artillerie stapel- en constructiemagazijnen., 1136-1141; omslag
    - Bestanddeel 1, 1136
    - Bestanddeel 2, 1137
    - Bestanddeel 3, 1138
    - Bestanddeel 4, 1139
    - Bestanddeel 5, 1140
    - Bestanddeel 6, 1141
  - Compagnie werklieden., 1142-1151; omslag
    - Bestanddeel 1, 1142
    - Bestanddeel 2, 1143
    - Bestanddeel 3, 1144
    - Bestanddeel 4, 1145
    - Bestanddeel 5, 1146
    - Bestanddeel 6, 1147
    - Bestanddeel 7, 1148
    - Bestanddeel 8, 1149
    - Bestanddeel 9, 1150
    - Bestanddeel 10, 1151
  - Artillerie garnizoenscompagnie., 1152-1158; omslag
    - Bestanddeel 1, 1152
    - Bestanddeel 2, 1153
    - Bestanddeel 3, 1154
    - Bestanddeel 4, 1155
    - Bestanddeel 5, 1156
    - Bestanddeel 6, 1157
    - Bestanddeel 7, 1158
  - Divisie pontonniers., 1159-1173; omslag
    - Bestanddeel 1, 1159
    - Bestanddeel 2, 1160
    - Bestanddeel 3, 1161
    - Bestanddeel 4, 1162
    - Bestanddeel 5, 1163
    - Bestanddeel 6, 1164
    - Bestanddeel 7, 1165
    - Bestanddeel 8, 1166
    - Bestanddeel 9, 1167
    - Bestanddeel 10, 1168
    - Bestanddeel 11, 1169
    - Bestanddeel 12, 1170
    - Bestanddeel 13, 1171
    - Bestanddeel 14, 1172
    - Bestanddeel 15, 1173
  - 1ste directie van fortificatiën., 1174-1176; omslag
    - Bestanddeel 1, 1174
    - Bestanddeel 2, 1175
    - Bestanddeel 3, 1176
  - Korps mineurs en sappeurs., 1177-1204; omslag
    - Bestanddeel 1, 1177
    - Bestanddeel 2, 1178
    - Bestanddeel 3, 1179
    - Bestanddeel 4, 1180
    - Bestanddeel 5, 1181
    - Bestanddeel 6, 1182
    - Bestanddeel 7, 1183
    - Bestanddeel 8, 1184
    - Bestanddeel 9, 1185
    - Bestanddeel 10, 1186
    - Bestanddeel 11, 1187
    - Bestanddeel 12, 1188
    - Bestanddeel 13, 1189
    - Bestanddeel 14, 1190
    - Bestanddeel 15, 1191
    - Bestanddeel 16, 1192
    - Bestanddeel 17, 1193
    - Bestanddeel 18, 1194
    - Bestanddeel 19, 1195
    - Bestanddeel 20, 1196
    - Bestanddeel 21, 1197
    - Bestanddeel 22, 1198
    - Bestanddeel 23, 1199
    - Bestanddeel 24, 1200
    - Bestanddeel 25, 1201
    - Bestanddeel 26, 1202
    - Bestanddeel 27, 1203
    - Bestanddeel 28, 1204
  - Korps Noord-Brabandsche Vrijwillige Jagers., 1205-1213; omslag
    - Bestanddeel 1, 1205
    - Bestanddeel 2, 1206
    - Bestanddeel 3, 1207
    - Bestanddeel 4, 1208
    - Bestanddeel 5, 1209
    - Bestanddeel 6, 1210
    - Bestanddeel 7, 1211
    - Bestanddeel 8, 1212
    - Bestanddeel 9, 1213
- Stukken betreffende het verlenen van de Bronzen Medaille aan personeel van:, 1214-1244
  - 10de afdeling infanterie., 1214-1218; omslag
    - Bestanddeel 1, 1214
    - Bestanddeel 2, 1215
    - Bestanddeel 3, 1216
    - Bestanddeel 4, 1217
    - Bestanddeel 5, 1218
  - Bezetting van de Citadel van Antwerpen., 1219-1244; omslag
    - Bestanddeel 1, 1219
    - Bestanddeel 2, 1220
    - Bestanddeel 3, 1221
    - Bestanddeel 4, 1222
    - Bestanddeel 5, 1223
    - Bestanddeel 6, 1224
    - Bestanddeel 7, 1225
    - Bestanddeel 8, 1226
    - Bestanddeel 9, 1227
    - Bestanddeel 10, 1228
    - Bestanddeel 11, 1229
    - Bestanddeel 12, 1230
    - Bestanddeel 13, 1231
    - Bestanddeel 14, 1232
    - Bestanddeel 15, 1233
    - Bestanddeel 16, 1234
    - Bestanddeel 17, 1235
    - Bestanddeel 18, 1236
    - Bestanddeel 19, 1237
    - Bestanddeel 20, 1238
    - Bestanddeel 21, 1239
    - Bestanddeel 22, 1240
    - Bestanddeel 23, 1241
    - Bestanddeel 24, 1242
    - Bestanddeel 25, 1243
    - Bestanddeel 26, 1244
- K.B. van 2 februari 1833 nr. 86 betreffende de militairen, die voor het door hun getoonde gedrag gedurende de belegering van de citadel van Antwerpen tot een eervolle vermelding op de Legerorders zullen worden vermeld. Afschrift., 1245; 1 stuk
- Stukken betreffende de militairen, die wegens hun gedrag bij het beleg van Antwerpen worden voorgedragen voor bevordering of beloning., 1246-1250; 1 omslag
  - Bestanddeel 1, 1246
  - Bestanddeel 2, 1247
  - Bestanddeel 3, 1248
  - Bestanddeel 4, 1249
  - Bestanddeel 5, 1250